---
title: "Tarea 6"
author: "Lorena Luraghi- Lucia Quintero"
date: "12 de abril de 2018"
output: pdf_document
---

```{r setup, include=FALSE}
knitr::opts_chunk$set(echo = TRUE)
```


# Ejercicio 1

1. Crear una  nuevo repositorio en GitHub llamado Actividad 6. 

2. Crear un proyecto de RStudio y conectarlo con su nuevo repositorio en GitHub

3. Abrir un archivo de Rmarkdown que compile a pdf con la solución de la Actividad 6, puede usar como base el .Rmd que está disponible en EVA. 

4. Realizar el primer `commit` y `push` con la Actividad 6 en su nuevo repositorio de GitHub (sólo el .Rmd).


# Ejercicio 2
Cargar la librería `tidyverse` y con los datos `mpg` usar las funciones que vimos de `dplyr` para  transformar los datos de la siguiente forma. 

```{r}
library(tidyverse)
data(mpg)
mpg
```
1. Seleccionar el conjunto de autos del 2008 que tienen `hwy` mayor a 31. ¿Cuantos autos son?

```{r}
x1 <- filter(mpg,year==2008 & hwy>31)
length(x1$hwy)
```
El conjunto de autos del 2008 que tienen "hwy" mayor a 31 tiene 6 autos.

2. Seleccionar el conjutno de autos que tienen `cty` igual a 9 ó hwy es mayor a 90. ¿Cuantos autos son? 

``` {r}
x2 <- filter(mpg,cty==9 | hwy>90)
length(x2$hwy)
```
El conjunto tiene 5 autos.

3. Selecciona la variable `displ` y `hwy`
```{r}
x3 <- select(mpg,c(displ,hwy))
x3
```
4. Seleccioná desde la variable `trans` hasta la variable `hwy`

```{r}
x4 <- select(mpg,trans:hwy)
x4
```

5. Crear una nueva variable que transforme  `hwy` (millas por galón) en litros/100 km 
Primero tenés que saber la conversión de galones a litros y de millas a kilómetros

`1 gallón = 3.78541 litros`

`1 milla = 1.60934 km`



```{r}
mpg <- mutate(mpg,hwynew=hwy*235.22 )
mpg
```